【裁判字號】    95,簡上,8
【裁判日期】    950227
【裁判案由】    傷害
【裁判全文】
臺灣基隆地方法院刑事判決               95年度簡上字第8號
上  訴  人
即  被  告  甲○○
上列上訴人即被告因傷害案件，不服本院基隆簡易庭中華民國94
年5月31日94年度基簡字第903號第一審簡易判決（聲請案號：臺
灣基隆地方法院檢察署94年度偵字第3896號），提起上訴，本院
第二審合議庭判決如下：
    主  文
上訴駁回。
甲○○緩刑貳年。
    事  實
一、甲○○係基隆市安樂社區四期三標國民住宅之住戶（原審及
    聲請簡易判決書均誤載為「總幹事」），於民國94年7 月17
    日下午6時50分許，在基隆市○○○街330巷2 號底層之管理
    中心內，因細故與該社區一號大樓管理委員會委員乙○○發
    生爭執，竟基於傷害之犯意，出拳毆打乙○○，致乙○○受
    有顏面挫傷、胸部挫傷之傷害。
二、案經乙○○訴請臺灣基隆地方法院檢察署檢察官偵查後聲請
    簡易判決處刑。
    理  由
一、上揭犯罪事實，業據上訴人即被告甲○○（下稱被告）於本
    院審理時坦承不諱，核與證人即告訴人乙○○於本院審理時
    證述之情節相符，並有長庚紀念醫院基隆分院94年7 月17日
    診斷證明書1紙、現場錄影光碟翻拍照片3幀在卷可稽，被告
    自白與事實相符，應可採信，本案事證明確，被告傷害犯行
    洵堪認定，應依法論科。
二、核被告所為，係犯刑法第277條第1項之傷害罪。本院審酌被
    告犯罪之動機、手段、所生危害非重，犯罪後坦承犯行，態
    度尚可等一切情狀，認原審以被告罪證明確，適用刑事訴訟
    法第449條第1項前段、第454條第2項、刑法第277條第1項、
    第41條第1項前段，罰金罰鍰提高標準條例第1條前段、第2
    條，量處拘役30日，如易科罰金以300元折算1日，其認事用
    法均無不合，量刑亦屬妥適。被告以原審判決不當為由，提
    起上訴，並無理由，應予駁回。
三、末查，被告前未曾受有期徒刑以上刑之宣告，有臺灣高等法
    院被告前案紀錄表1 份在卷可按，本院審酌被告係因情緒失
    控，一時失慮，始犯下本案，且犯罪情節尚屬輕微，犯罪後
    已與告訴人達成和解，告訴人亦當庭表示願意宥恕被告（見
    本院94年2 月23日審判筆錄），信被告經此偵、審程序，應
    已知所警惕，而無再犯之虞，因認原審對其所宣告之刑，以
    暫不執行為適當，爰併予宣告緩刑2年，以勵自新。
據上論斷，應依刑事訴訟法第455條之1 第1項、第3項、第368條
，刑法第74條第1款，判決如主文。
本案經檢察官丙○○到庭執行職務。
中    華    民    國    95    年    2     月    27    日
                  刑事第二庭審判長法  官  王敏慧
                                  法  官  楊皓清
                                  法  官  許心
以上正本證明與原本無異。
本件判決不得上訴。
中    華    民    國    95    年    2     月    27    日
                                  書記官  邱李和


司法院資訊處製作；財團法人民間司法改革基金會備份。
